【裁判字號】    97,毒抗,489
【裁判日期】    971031
【裁判案由】    毒品危害防制條例
【裁判全文】
臺灣高等法院刑事裁定                 97年度毒抗字第489號
抗  告  人
即  被  告  甲○○
上列抗告人因違反毒品危害防制條例案件，不服臺灣臺北地方法
院97年度毒聲字第851號，中華民國97年10月7日裁定（聲請案號
：臺灣臺北地方法院檢察署97年度毒偵字第1583號），提起抗告
，本院裁定如下：
    主  文
抗告駁回。
    理  由
一、聲請意旨略以：被告甲○○因施用第二級毒品安非他命案件
    ，經原審以97年度毒聲字第498 號裁定送臺灣臺北看守所附
    設勒戒處所觀察、勒戒後，認有繼續施用毒品之傾向，有該
    所97年9月5日出具之有無繼續施用毒品傾向證明書附卷可稽
    ，爰依毒品危害防制條例第20條第2 項規定，聲請裁定令入
    戒治處所施以強制戒治等語。
二、原裁定意旨略以經核閱卷證，本件聲請為有理由，應予准許
    而裁定抗告人施用第二級毒品，應送戒治處所施以強制戒治
    。
三、抗告意旨略以：抗告人於97年8月4日進入臺灣臺北看守所執
    行勒戒處分，於97年10月3 日勒戒期滿（97年毒偵字第1583
    號），復於同年10月7 日為法院裁定施以強制戒治處分（97
    年聲戒字第199號），被告於97年10月3日即已執行期滿，何
    以遲至同年10月7 日才裁定另送戒治處分，至今已超過法定
    勒戒期（2 個月），事涉違法羈押，爰請撤銷原裁定云云。
四、惟查，犯毒品危害防制條例第10條之罪者，檢察官應聲請法
    院裁定，令被告入勒戒處所觀察、勒戒，其期間不得逾2 月
    ；又觀察、勒戒後，檢察官依據勒戒處所之陳報，認受觀察
    、勒戒人無繼續施用毒品傾向者，應即釋放，並為不起訴之
    處分或不付審理之裁定；認受觀察、勒戒人有繼續施用毒品
    傾向者，檢察官應聲請法院裁定裁定令入戒治處所強制戒治
    ，其期間為6 個月以上，至無繼續強制戒治之必要為止。但
    最長不得逾1年，毒品危害防制條例第20條第1項、第2 項分
    別定有明文。本件抗告人因施用第二級毒品案件，經原審法
    院以97年毒聲字第498號裁定於97年8月4 日令入勒戒處所觀
    察、勒戒後，抗告人施以觀察戒勒後，確有繼續施用毒品之
    傾向，有臺灣臺北看守所附設勒戒處所97年9月8日北所衛字
    第0971301774號函附「有無繼續施用毒品傾向證明書」、「
    有無繼續施用毒品傾向評估標準紀錄表」）在卷可稽（見偵
    查卷第23至26頁），足見抗告人經施以觀察勒戒處分後，仍
    未達斷除毒癮之矯治目的，既有繼續施用毒品傾向，而有施
    以強制戒治之必要，從而原審裁定抗告人入戒治處所施以強
    制戒治，其期間為6 個月以上，至無繼續強制戒治之必要為
    止，但最長不得逾1 年，與法並無不合。至抗告人雖指摘原
    審裁定抗告人令入戒治處分施以強制戒治時，已逾法定勒戒
    期間，有違法羈押之情云云，然施用毒品之人，經法院裁定
    送勒戒處所觀察、勒戒後，認有繼續施用毒品傾向，應由法
    庭裁定令入戒治處所施以強制戒治，而其強制戒治之起算日
    ，如未逾2 個月觀察勒戒期間，以裁定移送強制戒治之裁定
    「送達」受處分人之日，起算1年戒治期間，如已逾2個月觀
    察勒戒期間，則自觀察勒戒期間屆滿翌日，起算1 年戒治期
    間（臺灣高等法院暨所屬法院87年11月法律座談會彙編意見
    參照），亦即強制戒治裁定如因必須之行政作業期間，致逾
    法定觀察勒戒期間屆滿日，則應自觀察勒戒期間屆滿翌日起
    算其強制戒治期間。是本件抗告人之觀察勒戒期間固於97年
    10月3日屆滿，原審法院於同年10月7日為裁定抗告人令入戒
    治處所施以強制戒治，已逾法定觀察勒戒期間屆滿日，然抗
    告人逾法定觀察勒戒期間屆滿日後收容於勒戒處所日數，既
    已算入強制戒治期間，當無抗告人所指違法之情。抗告人執
    此指摘原裁定不當，為無理由，應予駁回。
據上論結，應依刑事訴訟法第412條，裁定如主文。
中    華    民    國    97    年   10    月    31     日
                  刑事第十庭審判長法  官 楊炳禎
                                  法  官 陳博志
                                  法  官 李春地
以上正本證明與原本無異。
不得再抗告。
                                  書記官 蘇秋
中    華    民    國    97    年    11    月    3     日


司法院資訊處製作；財團法人民間司法改革基金會備份。
